臺灣雲林地方法院民事裁定　　　　　 100年度消債更字第18號
聲　請　人
即　債務人　林美葳即林曉嵐
上列當事人聲請消費者債務清理事件，本院裁定如下：
    主  文
聲請人應於本裁定送達後十日內，補提如附表所示之相關資料到
院。
    理  由
一、按聲請更生或清算不合程式或不備其他要件者，法院應以裁
    定駁回之，但其情形可以補正者，法院應定期間先命補正，
    消費者債務清理條例第8條定有明文。
二、查本件聲請人具狀聲請更生，漏未提出如附表所示之相關資
    料到院，爰定期命補正，如逾期未補正，則駁回其聲請。
中    華    民    國   100    年    8     月    20    日
              民事第二庭    法      官  蔡惠琪
上為正本係照原本作成
本件不得抗告
中    華    民    國   100    年    8     月    20    日
                            書  記  官  李松坤
附表：
(一)請依司法院製作之消費者債務清理條例制式聲請狀填載並提出
  聲請人之「財產及收入狀況說明書」（具體表列各項之數額、
  原因及種類，並提出相關證明文件）、「聲請人之債權人清冊
  」、「聲請人之債務人清冊」。
(二)請具體說明針對國泰世華商業銀行所提出之協商方案（180期
  ，零利率、月償還11,455元），有何不能清償之情形？並提出
  相關證明資料。
(三)陳明聲請人與國泰世華商業銀行協商不成立後，是否曾再次向
  該銀行或其他債權銀行（或資產公司、民間債權）循個別協商
  解決債務？若無，原因？又目前對各債權人之償還情形？並提
  出相關證明。
(四)聲請人目前對民間債權人「羅博育」現存實際債務數額？債務
  人是否提供擔保物？是否按月或固定期間償還？金額？並提出
  債權證明及已償還債務之證明。
(五)據聲請狀所載，聲請人於99年4月向母親沈儉借款212,000元以
  償還台新國際商業銀行之債務。請陳明聲請人目前對沈儉現存
  實際積欠數額？是否按月或固定期間償還？金額？並提出台新
  銀行所出具之清償證明。
(六)請列表說明聲請人「個人」目前每月必要支出之費用（含扶養
  費）？並提出相關支出單據（如：交通費、電話費、勞健保費
  、水電費、瓦斯費）。
(七)陳明聲請人是否提列支出父母之扶養費（孝親費）？每月費用
  ？又父母目前之收入來源？是否有固定薪資？扶養義務人之人
  數（子女）？是否確有不能維持生活，無法由其他扶養義務人
  盡先負擔扶養義務，而有仰賴聲請人扶養之事由？並提出父母
  之99年度綜合所得稅各類所得資料清單、最新申請之財產歸屬
  資料清單暨其他扶養義務人之戶籍謄本正本。
(八)提出由雇主所出具之在職證明（應註明到職日）、100年1月至
  8月之薪資證明（須含本薪、津貼、加班費、獎金等）。
(九)提出聲請人最新申請之戶籍謄本正本（含父母；記事欄不得省
  略）、99年度綜合所得稅各類所得資料清單、財產歸屬資料清
  單、勞工保險被保險人投保資料明細表、所有交通工具行照影
  本。
(十)聲請人及父母有無領取任何補助金（如：低收入戶補助）或其
  他社會福利補助？期間、數額？並提出相關證明。
(十一)請列表說明以聲請人為要保人、被保險人之所有保險單及現在
  之保單價值準備金，其名稱、種類？每期（月或年）繳納保險
  費金額？並提出相關資料。
(十二)聲請前2年（即至100年8月15日止）財產變動狀況（含有償、
  無償行為所生之變動，如所變動者係不動產所有權，並應詳為
  表明不動產之地號、建號），如係因償債而變動者，並提出負
  債證明文件。
(十三)聲請人於各金融機構之全部存摺（含證券存摺）完整影本（須
  附完整清晰內頁資料並補登存摺自98年1月1日起至本裁定送達
  日之後之交易明細；如無法補登，仍應提供帳戶及帳號）。
(十四)提出由地政事務所出具坐落雲林縣莿桐鄉大美村溪美36-1、37
  號建物之土地及建物登記謄本正本。
(十五)提出最近一個月內所申請之財團法人金融聯合徵信中心「前置
  協商專用債權人清冊」及「當事人綜合信用報告」。
(十六)請敘明強制執行事件繫屬於法院之執行案號，並請提出執行命
  令影本。
(十七)提出聲請人之更生償還計畫草案。
(十八)聲請人名下全部股票之明細。
(十九)最近五年內從事國內外股票、期貨、基金或其他金融商品之投
  資交易明細及證明文件。
■註：依消費者債務清理條例第61條、第65條之規定：若債務人
  提出之更生方案未經債權人會議同意可決、亦未經法院裁定認
  可者，應開始「清算程序」。屆時債務人所有之全部財產均將
  「拍賣變價」分配予債權人；且法院得依利害關係人之聲請或
  依職權限制債務人之生活；債務人公私法上之資格或權利將受
  限，不得從事擔任某些職務或某些特定業務之從業人員、不得
  經營某些特定營業或為某些特定交易行為、或會喪失某些特定
  資格；而若查明債務人有消費者債務清理條例第133 條、第
  134 條各款所規定之情事（例如經查明債務人有因浪費、賭博
  或其他投機行為，致財產顯然減少、負擔過重債務；或普通債
  權人之分配額低於債務人聲請前二年可處分所得扣除自己及依
  法應受其扶養者所必要生活費用之數額），本院將為「不免責
  」之裁定。
      ★註：關於更生方案之「認可」，本院必實際依聲請人之
        收入、資產狀況詳細評估，非依債權總額打折認定。
      ★故請台端考慮是否願重新與銀行協商成立一致性之清償
        方案？是否續行本件更生程序？並慎提更生方案。